ro-RO: Articole sportive > Recreere în aer liber > Vânătoare și tir > Arme cu gel și accesorii: Bile cu gel; Carcase și genți pentru gel blaster; Piese și accesorii arme cu gel; Echipament de protecție pentru gel blaster; Ținte și accesorii de tragere pentru gel blaster; Arme cu gel
vi: Dụng cụ thể thao > Giải trí ngoài trời > Săn bắn > Máy phun gel và phụ kiện: Bóng gel; Túi & hộp đựng súng đạn thạch; Bộ phận và phụ kiện máy phun gel; Đồ bảo hộ bắn đạn thạch; Bia & phụ kiện trường bắn đạn thạch; Máy phun gel
pl: Sprzęt sportowy > Rekreacja na świeżym powietrzu > Myślistwo i strzelectwo > Miotacze żelowe i akcesoria: Kulki żelowe; Pokrowce i torby na Gel Blastery; Części i akcesoria do miotaczy żelowych; Odzież ochronna do Gel Blasterów; Tarcze i akcesoria strzeleckie do Gel Blasterów; Miotacze żelowe
lt-LT: Sporto prekės > Poilsis lauke > Medžioklė ir šaudymas > Gelio ginklai ir priedai: Gelio rutuliukai; Gelinių šratukų ginklų dėklai ir krepšiai; Gelio ginklų dalys ir priedai; Gelinių šratukų žaidimų apsauginė įranga; Gelio ginklų taikiniai ir šaudyklos priedai; Gelio ginklai
ru: Спортивные товары > Активный отдых на открытом воздухе > Охота и стрельба > Гидрогелевые автоматы и аксессуары: Гидрогелевые шарики; Кейсы и сумки для гелевых бластеров; Детали и аксессуары для гидрогелевых автоматов; Защитная экипировка для игры с гелевыми бластерами; Мишени и аксессуары для стрельбы из гелевых бластеров; Гидрогелевые автоматы
ja: スポーツ用品 > 屋外レクリエーション > 狩猟・射撃 > ジェルブラスター＆アクセサリー: ジェルボール; ゲルブラスター用ケース＆バッグ; ジェルブラスター関連用品; ゲルブラスター用プロテクター; ゲルブラスター用ターゲット＆射撃場アクセサリー; ジェルブラスター
pt-PT: Artigos de desporto > Atividades recreativas no exterior > Caça e tiro > Blasters e acessórios de gel: Bolas de gel; Estojos e sacos para bolas de gel; Peças e acessórios para blaster de gel; Equipamento de proteção para bolas de gel; Alvos e acessórios de campo de tiro para bolas de gel; Blasters de gel
hr-HR: Sportska oprema > Rekreacija na otvorenom > Lov i streljaštvo > Gel blasteri i dodaci: Gel kuglice; Kutije i torbe za gel blaster; Dijelovi i dodaci za gel blastere; Zaštitna oprema za gel blaster; Mete i dodaci za domet za gel blaster; Gel blasteri
fi: Urheilutarvikkeet > Ulkoharrasteet > Metsästys ja ammunta > Gel Blasters -pyssyt ja tarvikkeet: Geelipallot; Geelikuula-aseiden kotelot ja laukut; Gel Blaster -osat ja tarvikkeet; Geelikuulasuojavarusteet; Geelikuula-aseiden maalitaulut ja ratatarvikkeet; Gel Blaster -pyssyt
cs: Sportovní potřeby > Outdoorové aktivity > Lov a střelba > Gelové blastery a příslušenství: Gelové kuličky; Pouzdra a tašky na gelové zbraně; Díly a příslušenství k gelovým lasterům; Ochranné pomůcky na gelové zbraně; Terče a příslušenství ke střelbě z gelových zbraní; Gelové blastery
bg-BG: Спортни стоки > Спортни занимания на открито > Лов и стрелба > Гел бластери и аксесоари: Гел топчета; Калъфи и чанти за изстрелвачи на гел топчета; Части и аксесоари за гел бластер; Защитна екипировка за изстрелване на гел топчета; Мишени за гел топчета и аксесоари за стрелба; Гел бластери
tr: Spor Malzemeleri > Açık Hava Etkinlikleri > Avcılık ve Atıcılık > Jel Püskürtücüler ve Aksesuarları: Jel Topları; Jel blaster kılıfları ve çantaları; Jel Püskürtücü Parçaları ve Aksesuarları; Jel blaster koruyucu ekipmanları; Jel blaster hedefleri ve poligon aksesuarları; Jel Püskürtücüler
de: Sportartikel > Outdoor-Aktivitäten > Jagen und Schießen > Gel-Blaster und -Zubehör: Gel-Bälle; Gel-Blaster-Koffer & -Taschen; Gelb-Blaster-Teile und -Zubehör; Gel-Blaster-Schutzausrüstung; Gel-Blaster-Ziele & -Schießstandzubehör; Gel-Blaster
nb: Sportsutstyr > Friluftsliv > Jakt og skyting > Gelblastere og tilbehør: Gelkuler; Futteraler og bager for gelblastere; Deler og tilbehør til gelblastere; Verneutstyr for gelblastere; Blinker og baneutstyr for gelblastere; Gelblastere
es: Equipamiento deportivo > Actividades al aire libre > Caza y tiro > Gel Blasters y accesorios: Bolas de gel; Fundas y bolsas para armas de gel; Accesorios y piezas de Gel Blaster; Equipo de protección para armas de gel; Dianas y accesorios de campo de tiro para armas de gel; Gel Blasters
sv: Sportartiklar > Utomhusaktiviteter > Jakt och skytte > Gelblasters och tillbehör: Gelbollar; Väskor och fodral till gelblasters; Gel Blaster-delar och tillbehör; Skyddsutrustning för gelblasters; Måltavlor och bantillbehör för gelblasters; Gel Blasters
fr: Équipements sportifs > Loisirs de plein air > Chasse et tir > Blasters à gel et accessoires: Balles de gel; Étuis et sacs pour armes à billes de gel; Pièces et accessoires pour pistolet à gel; Équipement de protection pour billes de gel; Cibles et accessoires de stand pour billes de gel; Blasters à gel
sl-SI: Športna oprema > Rekreacija na prostem > Lov in streljanje > Gel Blaster pištole in dodatki: Gel kroglice; Gel Blaster zaboji in torbe; Deli in dodatki za Gel Blaster pištole; Gel Blaster zaščitna oprema; Dodatki za tarče in strelišča za Gel Blaster; Gel Blaster pištole
el: Αθλητικά είδη > Υπαίθριες δραστηριότητες αναψυχής > Κυνήγι & σκοποβολή > Εκτοξευτές τζελ & αξεσουάρ: Σφαίρες τζελ; Θήκες και τσάντες Gel Blaster; Εξαρτήματα & αξεσουάρ εκτοξευτών τζελ; Προστατευτικός εξοπλισμός Gel Blaster; Στόχοι και αξεσουάρ σκοπευτηρίου Gel Blaster; Εκτοξευτές τζελ
da: Sportsartikler > Friluftsliv > Jagt og skydning > Gelblastere og tilbehør: Gelbolde; Etuier og tasker til gel blasters; Gelblastere – dele og tilbehør; Beskyttelsesudstyr til gel blasters; Mål og banetilbehør til gel blasters; Gelblastere
it: Articoli sportivi > Ricreazione outdoor > Caccia e tiro a segno > Blaster gel e accessori: Palline di gel; Custodie e borse per gel blaster; Parti e accessori per gel Blaster; Equipaggiamento protettivo per gel blaster; Bersagli e accessori da poligono gel blaster; Blaster di gel
ko: 스포츠용품 > 야외 레크레이션 > 사냥/사격 > BB 블래스터/액세서리: 젤볼; 젤 블라스터 케이스 및 가방; 젤 블래스터 부품/액세서리; 젤 블라스터 보호 장비; 젤 블라스터 타겟 및 사격장 액세서리; 젤 블래스터
hu: Sportszerek > Szabadtéri kikapcsolódás > Vadászat és lövészet > Gélszórók és kiegészítők: Gélgolyók; Gel blaster tokok és táskák; Gélszóró-alkatrészek és -kiegészítők; Gel blaster védőfelszerelések; Gel blaster lőlapok és lőtérkiegészítők; Gélszórók
zh-CN: 体育用品 > 户外休闲 > 打猎与射击 > 凝胶球喷射器及配件: 凝胶球; 水弹枪收纳盒与包; 凝胶球喷射器零件/配件; 水弹枪防护装备; 水弹靶与靶场配件; 凝胶球喷射器
nl: Sportartikelen > Buitenrecreatie > Jagen en schieten > Gelblasters en accessoires: Gelballen; Koffers en tassen voor gelblasters; Gelblasters onderdelen en accessoires; Beschermingsuitrusting voor gelblasters; Gelblaster-doelen en -schietbaanaccessoires; Gelblasters
sk-SK: Športový tovar > Exteriérové rekreakčné športy > Poľovníctvo a streľba > Gélové blastery a príslušenstvo: Gélové guličky; Príslušenstvo a tašky na gélové blastery; Časti a príslušenstvo gélových blasterov; Ochranné pomôcky na gélové blastery; Terče a príslušenstvo na strelnicu pre gel blastery; Gélové blastery
en: Sporting Goods > Outdoor Recreation > Hunting & Shooting > Gel Blasters & Accessories: Gel Balls; Gel Blaster Cases & Bags; Gel Blaster Parts & Accessories; Gel Blaster Protective Gear; Gel Blaster Targets & Range Accessories; Gel Blasters
th: อุปกรณ์กีฬา > สันทนาการกลางแจ้ง > การล่าสัตว์และยิงปืน > ปืนเจลและอุปกรณ์เสริม: เจลบอล; กระเป๋าและเคสใส่ปืนเจลบลาสเตอร์; อะไหล่และอุปกรณ์เสริมสำหรับปืนเจล; อุปกรณ์ป้องกันสำหรับเล่นเจลบลาสเตอร์; เป้าและอุปกรณ์สนามเจลบลาสเตอร์; ปืนเจล
zh-TW: 體育用品 > 室外休閒 > 打獵和射擊 > 水彈槍和配件: 水彈; 水彈槍收納盒與提袋; 水彈槍零件和配件; 水彈槍防護具; 水彈槍標靶與靶場配件; 水彈槍
pt-BR: Artigos esportivos > Atividades ao ar livre > Caça e tiro > Blasters e acessórios de gel: Bolas de gel; Estojos e bolsas para gel blaster; Peças e acessórios para blaster de gel; Equipamentos de proteção para gel blaster; Alvos e acessórios de estande para gel blaster; Blasters de gel